# 请教陈版合并范围外关联方交易收入确认方式

提问人：夜未眠 时间：2021-09-25 08:05:07
陈版你好，有A、B、C三家公司，A公司和B公司为母子公司且均为新加坡企业，C公司系B公司的子公司为境内企业，目前C公司以 2019 年-2021年为报告期进行IPO申报，但 2019 年-2020年有30%左右的销售（ 2021 年已无交易），系以9.5折先卖给A公司，再由A公司卖给终端客户（A公司除了该贸易业务外无其他业务），求教： 1 、C公司作为发行人，不将A公司这一块贸易业务合并进入报表，而是以备考利润表的方式披露是否可行？ 2 、A公司的角色是代理商（非买断式）还是经销商（买断式），从实质上看是代理商（毕竟其实就赚了中间5%的差价，并且没有其他业务，卖不出去的话还是会退还给C公司），但是从形式上看是经销商； 3 、C公司销售给A公司的收入确认时点，是A公司签收后即确认，还是需要等A公司卖给终端客户时再确认？以上，麻烦陈版百忙之中看一下，谢谢

回答人：chenyiwei
1 、要考虑重组方案设计。基于减少关联交易和保证业务完整性、独立性的考虑，A公司在新加坡的这项代理业务应重组纳入C。建议由C设立新加坡子公司承接相关业务和客户资源。
2 、总体上看A作为代理人的可能性较大，相应地C的收入确认应在终端客户接受货物时，收入金额按照A销售给终端客户的价格，并将A赚取的差价作为合同取得成本列入销售费用，并披露与A之间的关联交易。